臺灣雲林地方法院民事裁定             100年度監宣字第60號
聲  請  人  林嘉信
相  對  人  林王柿
上列聲請人聲請輔助宣告事件，本院裁定如下：
    主      文
宣告林王柿（女、民國○○年○ 月○ 日生、國民身分證統一編號：
Ｚ000000000號）為受輔助宣告之人。
選定林嘉信（男、民國○○年○○月○ 日生、國民身分證統一號碼：
Ｚ000000000號）為受輔助宣告之人之輔助人。
聲請費用新臺幣壹仟元由受輔助宣告之人負擔。
    理    由
一、聲請意旨略以：聲請人林嘉信為相對人之長子，相對人因患
    有瘖啞，雖屢經延醫診治仍不見好轉，已無法處理自己之事
    務，爰依民事訴訟法第597 條之規定，聲請對其為輔助之宣
    告等語。
二、按對於因精神障礙或其他心智缺陷，致其為意思表示或受意
    思表示，或辨識其意思表示效果之能力，顯有不足者，法院
    得因本人、配偶、四親等內之親屬、最近一年有同居事實之
    其他親屬、檢察官、主管機關或社會福利機構之聲請，為輔
    助之宣告。受輔助宣告之人，應置輔助人，民法第15條之1
    第1 項、第1113條之1 第1 項亦定有明文。依民法第1113條
    之1 第2 項準用同法第1111條之1 規定，法院選定輔助人時
    ，應依受輔助宣告之人之最佳利益，優先考量受輔助宣告之
    人之意見，審酌一切情狀，並注意下列事項：(一)受輔助宣告
    之人之身心狀態與生活及財產狀況。(二)受輔助宣告之人與其
    配偶、子女或其他共同生活之人間之情感狀況。(三)輔助人之
    職業、經歷、意見及其與受輔助宣告之人之利害關係。(四)法
    人為輔助人時，其事業之種類與內容，法人及其代表人與受
    輔助宣告之人之利害關係。
三、查聲請人上開主張，業據其提出戶籍謄本、身心障礙手冊影
    本、診斷證明書等件為證，且相對人經本院法官在鑑定人即
    廖寶全醫師前呼喚其姓名雖無法言語，但仍可以點頭之方式
    表示，並經鑑定人廖寶全醫師鑑定稱：個案係一位疑似中樞
    神經感染導致器質性腦病變的個案，意識清醒，外觀穿著合
    宜，有眼神接觸，配合度佳，聽力障礙且不能用口語或紙筆
    溝通，但可用簡單肢體語言與家人溝通，日常生活可以自理
    ，如穿衣、洗澡，也有部分社會功能，如購物、煮飯，但較
    複雜之事物，如銀行提領金錢、乘坐交通工具等，則需家人
    協助，目前個案因精神障礙或其他心智缺陷，致其為意思表
    示或受意思表示或其辨識效果顯有不足，但未達不能之程度
    等語，有鑑定筆錄在卷可稽。本院審酌上情，認相對人對周
    邊事物仍有所認知，但受限於本身條件而無法明確表示其意
    思，雖未達完全喪失意思表示之能力，但其辨識能力顯較一
    般人為不足，故聲請人聲請對相對人為輔助之宣告為有理由
    ，應予准許。
四、次查，聲請人林嘉信為受輔助宣告人之長子，其配偶業已死
    亡，其子女則尚有林英志、林紀妙，且渠等均同意由聲請人
    擔任受輔助宣告人之輔助人，此有戶籍謄本、親屬系統表、
    同意書等件附卷可參。本院審酌上情，並考量受輔助宣告人
    平日均係與聲請人共同居住生活，聲請人實係負責照護受輔
    助宣告人之人，亦有意願擔任受輔助宣告人之輔助人等情狀
    ，認聲請人應有輔助受輔助宣告人之能力，並適於任之，是
    由聲請人任輔助人，符合受輔助宣告人之最佳利益，爰依前
    揭規定，選定聲請人為受輔助宣告之人林王柿之輔助人。
五、依民事訴訟法第608 條第1 項、第624 條之1 第3 項，裁定
    如主文。
中    華    民    國  100     年    7     月    29    日
                   家事法庭     法  官  黃瑞井
正本係照原本作成。
如不服本裁定關於選定輔助人部分，應於送達後十日內向本院提
出抗告狀，並繳納抗告費新臺幣1,000 元；其餘關於宣告輔助之
部分，不得抗告。
中    華    民    國  100     年    7     月    29    日
                                書記官  鄭國銘